# 合同履约成本科目是否替换了开发成本及生产成本？

提问人：q727446006 时间：2019-11-11 20:45:58
合同履约成本科目是否替换了开发成本 及 生产成本？

回答人：chenyiwei
不能替代。
根据新收入准则应用指南，“合同履约成本” 科目的核算内容是 “企业为履行当前或预期取得的合同所发生的、不属于其他企业会计准则规范范围且按照本准则应当确认为一项资产的成本”。因此要同时满足以下条件：（ 1 ）以符合新收入准则第五条规定的五项条件的 “客户合同”的存在为前提，即针对特定客户合同所发生的履约成本；（ 2 ）该履约成本满足确认为资产的条件，但不是确认为存货或者其他准则规范范围内的资产类型。
实务中，合同履约成本一般用于在提供劳务的交易中，尚未确认收入的情况下暂时归集的已发生劳务成本。
开发成本、生产成本等传统科目都属于存货，且不以符合条件的客户合同的存在为其确认的前提。所以和合同履约成本是平行关系，不是替代关系。